最高法院刑事判決　　　　　　九十六年度台上字第二五五七號
上　訴　人　甲○○
選任辯護人　徐揆智律師
　　　　　　林幸慧律師
上列上訴人因重傷害案件，不服台灣高等法院中華民國九十三年
十一月四日第二審更審判決（九十二年度上更(一)字第六六六號，
起訴案號：台灣桃園地方法院檢察署八十九年度偵字第七九八九
號），提起上訴，本院判決如下：
    主  文
原判決撤銷，發回台灣高等法院。
    理  由
本件原判決撤銷第一審之科刑判決，改判仍論處上訴人甲○○使
人受重傷罪刑，固非無見。
惟查：一、上訴人於原審質疑被害人乙○○身體表皮受傷是否已
達重傷害之程度，認有送交鑑定之必要（見原審卷第二一、二五
、二六頁）。原審亦依上訴人之請求函請國立台灣大學醫學院附
設醫院鑑定，據該院民國九十二年十二月二十三日函覆稱「因本
院相關專科醫師業務繁忙，不克接受。」經再送請行政院國軍退
除役官兵輔導委員會台北榮民醫院鑑定，該院九十三年三月二十
三日覆函，亦僅說明傷勢紀錄，未有具體認定，乃以原審更審時
當庭勘驗被害人之傷勢，見被害人之身體胸、腹部、手臂二側仍
遺留有大片手術後紅色疤痕，嚴重影響外觀，且參酌被害人受傷
已四年餘，而受傷之後，被害人之臉部、雙側上肢、胸部、腹部
雖已先後經外科及植皮等手術治療，其二手、胸腹部之皮膚迄今
仍疤痕累累，資以認定被害人係受永久性不可回復之重大不治傷
害。然被害人之身體受傷部位，經原審當庭勘驗其治療後仍有大
片手術後紅色疤痕，固屬無訛，而依目前醫療科技，究竟能否進
一步為何種程度之治癒？如何確屬永久性不可回復之傷害？卷內
資料則欠詳明。原判決就此未再詳查審究明確，即遽為上述之認
定，尚嫌調查職責未盡，難昭折服。二、台灣桃園地方法院檢察
署另以上訴人於八十九年五月二十六日下午二時許，在其上址住
處前，將前來為本案蒐證之林明生（乙○○之胞兄）毆傷，並返
家取出硫酸瓶作勢欲潑灑林明生，予以恐嚇，涉犯刑法第二百七
十七條第一項之傷害及第三百零五條之恐嚇罪嫌，經林明生提出
告訴，認與本案被訴之犯行有連續犯之裁判上一罪關係，而於八
十九年八月九日以桃檢盛署字第九０七一號函，檢送該署八十九
年度偵字第九０七一號偵查卷宗，移送第一審法院併案審理（見
第一審卷第四三頁及隨案附送之上開偵查卷宗）。上開請求併案
辦理部分，得否與本案一併審理？與本案犯罪之法律關係為何？
第一審法院及原審均未為說明處理，自欠詳明，亦嫌判決理由欠
備。以上或為上訴意旨所指摘，或為本院得依職權調查之事項，
應認原判決仍有撤銷發回更審之原因。
據上論結，應依刑事訴訟法第三百九十七條、第四百零一條，判
決如主文。
中　　華　　民　　國　九十六　年　　五　　月　　十　　日
                      最高法院刑事第六庭
                          審判長法官  呂　潮　澤
                                法官  吳　昆　仁
                                法官  孫　增　同
                                法官  趙　文　淵
                                法官  吳　　　燦
      本件正本證明與原本無異
                                      書  記  官
中　　華　　民　　國　九十六　年　　五　　月   十六   日
                                                z
